臺灣士林地方法院交通事件裁定　　　　　　　　　　九十一年度交聲字第一○三號
　　原處分機關　臺北巿交通事件裁決所
　　異　議　人
　　即受處分人　吉祥貨運有限公司
　　代　表　人　賴資樹
右列異議人即受處分人因其違反道路交通管理處罰條例案件，對於台北市交通事件裁
決所九十一年一月十一日所為之處分（原處分：北市裁三字第車裁二二─Ｄ九Ｂ二九
五七四四號），聲明異議，本院裁定如左：
    主  文
異議駁回。
    理  由
一、原處分意旨略以：受處分人即異議人吉祥貨運有限公司所有車號ＡＰ─九○一號
    營業貨運曳引車，於民國九十年十一月七日中午十二時四十分許，在桃園縣龜山
    鄉○○路，經警當場攔停舉發汽車裝載貨物超過核定之總重量違規，依據道路交
    通管理處罰條例第二十九條之二第一項及第三項之規定，裁處罰鍰新台幣（下同
    ）三萬八千元並記汽車違規紀錄一次。
二、異議意旨略以：受處分人所有之車號ＡＰ—九○一號營業貨運曳引車係向交通部
    申請之砂石、土方標示車，依交通部於八十五年頒佈之「裝載砂石、土方之傾卸
    式車輛登領砂石車標示牌及超載取締作業規定」中超載認定之規定，係符合標示
    規定之砂石車，以丈量方式換算，故該車並未超載等語。
三、按經本院透過電腦網路調取交通部電子公路監理網上之法規資料，交通部曾於八
    十五年五月九日函頒「裝載砂石、土方之傾卸式車輛登領砂石車標示牌及超載取
    締作業規定」，其中就超載係以以下之方式認定：（一）符合標示規定之砂石車
    ，以丈量方式換算，（二）經丈量結果與標示牌所載規格不符者以固定或活動式
    地磅實際過磅，有該部交路八十八字第○○六八三九號函之說明可資參照。而依
    該部交路九十字第○○五六八三號函：「主旨：關於裝載砂石、土方車輛回歸重
    量法之裝載取締標準及配套之實施日期規定乙案，請查照。說明：為期落實道路
    交通管理處罰條例立法之意旨，並為加強裝載砂石、土方車輛之管理，裝載砂石
    、土方車輛回歸重量法之裝載取締標準及配套之實施日期規定如次：一、登檢合
    格之砂石標示車：於九十一年五月三十一日前以核定之容積裝載及取締，自九十
    一年六月一日起均應依行車執照核定之重量裝載及取締。二、砂石標示車以外之
    砂石車：自本（九十）年六月一日起依行車執照核定之重量裝載及取締。三、『
    道路交通管理處罰條例』第二十九條之一有關裝載砂石、土方未依規定使用專用
    車輛或其專用車廂未合於規定或變更車廂者，及其車廂打造或改裝業者處罰之規
    定：俟砂石專用車制度於九十一年五月三十一日完成建立後，自九十一年六月一
    日起適用。四、為簡化行政作業及考量實務，即日起公路監理機關不再核發砂石
    標示牌」，足見對於登檢合格之砂石標示車，上開超載取締作業規定至九十一年
    五月三十一日前仍然有效。
四、經查：證人即當場舉發之警員甲○○於本院調查時證稱：「桃園縣警察局有頒布
    規定，說土方車如果沒有超出標準斗的外，我們是不舉發的，如果有的話，則是
    會攔檢。以前我們都會測量車子的外面的長寬高來計算，但一般車子如果沒有超
    過三十八公噸時，我們是不會告發。本件砂石車因為有看到他有超出外框，所以
    我才告發他的。且從照片上也可以看出，他們車子有一點突出，可以看出中間有
    超出外框，且；車子都會有超重的情形，所以才告發」等語，並有照片三張在卷
    可稽，足見受處分人所有之受處分人所有之車號ＡＰ—九○一號營業貨運曳引車
    當時裝載之砂石已超過核定之容積。另該車經地磅實際過磅，秤得總重四八．五
    公噸，亦超過該車核重之三五公噸。故依前開交通部頒佈之作業規定，該車裝載
    貨物已超過核定之總重量。是受處分人辯稱其並未超載等語，並不可採。原處分
    機關據以援引上開規定，裁處罰鍰三萬八千元並記汽車違規紀錄一次，並無不當
    。本件異議為無理由，應予駁回。
五、依道路交通案件處理辦法第十九條，裁定如主文。
中      華      民      國      九十一      年    六    月    二十八    日
                                   臺灣士林地方法院交通法庭
                                       法  官  劉  秉  鑫
右正本證明與原本無異。
如不服本裁定應於送達後五日內向本院提出抗告狀。
                                       書記官  徐  基  典
中      華      民      國      九十一      年    七    月      三      日
